臺灣臺南地方法院刑事判決
109年度訴字第1360號
公  訴  人  臺灣臺南地方檢察署檢察官
被      告  李盈龍


上列被告因妨害秩序案件，經檢察官提起公訴（109年度營偵字
第962號），被告就被訴事實為有罪之陳述，經本院裁定進行簡
式審判程序，判決如下：
　　主  文
丁○○犯意圖供行使之用而攜帶兇器在公眾得出入之場所聚集三人
以上施強暴脅迫罪，累犯，處有期徒刑柒月。
    事實及理由
一、本件係經被告丁○○於準備程序當庭表示認罪，經本院裁定以
    簡式審判程序加以審理，依據刑事訴訟法第273條之2、第15
    9條第2項之規定，不適用審判外陳述之證據法則中，有關限
    制證據能力之相關規定，合先敘明。
二、本件犯罪事實、證據，除證據部分增列「被告於本院準備程
    序及簡式審理時之自白」外，餘均引用如附件檢察官起訴書
    之記載。
三、論罪科刑
　㈠刑法妨害秩序罪章之第149、150條於109年1月15日修正公布
    ，於109年1月17日施行，本次修法理由略以：「隨著科技
    進步，透過社群通訊軟體（如LINE、微信、網路直播等）進
    行串連集結，時間快速、人數眾多且流動性高，不易先期預
    防，致使此等以多數人犯妨害秩序案件規模擴大，亦容易傷
    及無辜。惟原條文中之『公然聚眾』，司法實務認為必須於『
    公然』之狀態下聚集多數人，始足當之；亦有實務見解認為
    ，『聚眾』係指參與之多數人有隨時可以增加之狀況，若參與
    之人均係事前約定，人數既已確定，便無隨時可以增加之狀
    況，自與聚眾之情形不合（最高法院28年上字第621號判例
    、92年度台上字第5192號判決參照）。此等見解範圍均過於
    限縮，學說上多有批評，也無法因應當前社會之需求。爰將
    本條前段修正為『在公共場所或公眾得出入之場所』有『聚集』
    之行為為構成要件，亦即行為不論其在何處、以何種聯絡方
    式（包括上述社群通訊軟體）聚集，其係在遠端或當場為之
    ，均為本條之聚集行為，且包括自動與被動聚集之情形，亦
    不論是否係事前約定或臨時起意者均屬之。因上開行為對於
    社會治安與秩序，均易造成危害，爰修正其構成要件，以符
    實需。為免聚集多少人始屬『聚眾』在適用上有所疑義，爰
    參酌組織犯罪防制條例第2條第1項及其於106 年4 月19日修
    正之立法理由，認三人以上在公共場所或公眾得出入之場所
    實施強暴脅迫，就人民安寧之影響及對公共秩序已有顯著危
    害，是將聚集之人數明定為三人以上，不受限於須隨時可以
    增加之情形，以臻明確。（109年1月15日刑法第149 條修正
    理由參照）」、「修正原『公然聚眾』要件，理由同修正條
    文第194條說明一至三。倘三人以上，在公共場所或公眾得
    出入之場所聚集，進而實行強暴脅迫（例如：鬥毆、毀損或
    恐嚇等行為）者，不論是對於特定人或不特定人為之，已造
    成公眾或他人之危害、恐懼不安，應即該當犯罪成立之構成
    要件，以符保護社會治安之刑法功能。實務見解有認本條
    之妨害秩序罪，須有妨害秩序之故意，始與該條之罪質相符
    ，如公然聚眾施強暴脅迫，其目的係在另犯他罪，並非意圖
    妨害秩序，除應成立其他相當罪名外，不能論以妨害秩序罪
    （最高法院31年上字第1513號、28年上字第3428號判例參照
    ）。然本罪重在安寧秩序之維持，若其聚眾施強暴脅迫之目
    的在犯他罪，固得依他罪處罰，若行為人就本罪之構成要件
    行為有所認識而仍為本罪構成要件之行為，自仍應構成本罪
    ，予以處罰。參考我國實務常見之群聚鬥毆危險行為態樣
    ，慮及行為人意圖供行使之用而攜帶兇器或者易燃性、腐蝕
    性液體，抑或於車輛往來之道路上追逐，對往來公眾所造成
    之生命身體健康等危險大增，破壞公共秩序之危險程度升高
    ，而有加重處罰之必要，爰增訂第二項（109年1月15日刑法
    第149 條修正理由參照）」。
  ㈡核被告前揭所為，係犯刑法第150條第2項、第1項第1款後段
    之意圖供行使之用而攜帶兇器在公眾得出入之場所，聚集三
    人以上施強暴脅迫罪。又刑法第150條第1項之罪，係為保護
    社會整體秩序、安全，屬於國家法益，並非個人法益，縱行
    為人以強暴脅迫之客體有數人，惟侵害國家法益仍屬單一，
    僅成立單純一罪，故被告同時對被害人丙○○、乙○○及華偉智
    共同施以強暴，僅成立單純一罪。又本件犯罪構成要件須聚
    集三人以上，性質上屬於聚合犯，並應以在場共同實施或在
    場參與分擔實施犯罪之人為限，故被告與共犯庚○○等7人（
    另案審結）間，均在場參與實施上開犯行，彼等間有犯意聯
    絡及行為分擔，應論以共同正犯；但依刑法條文有「結夥三
    人以上」者，其主文之記載並無加列「共同」之必要，參照
    最高法院79年度台上第4231號判決意旨，是本條文以「聚集
    三人以上」為構成要件，應為相同解釋，方為適論。
　㈢按犯刑法第150條第1項之在公眾得出入之場所聚集實施強暴
    罪前項之罪，而有下列情形之一者，得加重其刑至二分之一
    ：一、意圖供行使之用而攜帶兇器或其他危險物品犯之。二
    、因而致生公眾或交通往來之危險。同法條第2項定有明文
    。上開得加重條件，屬於相對加重條件，並非絕對應加重條
    件，是以，事實審法院得參酌當時客觀環境、犯罪情節及危
    險影響程度、所扮角色等事項，綜合權衡考量是否有加重其
    刑之必要性。查本件共犯人數非多，亦無持續增加致難以控
    制之情形，且係追打車輛，尚無人受傷，衝突時間亦短暫，
    被告所犯侵害社會秩序安全與情節，尚未進一步擴大危害，
    本院認為尚無予以加重其刑之必要性。
　㈣累犯：
　　被告前因公共危險案件，經本院以107年度交簡字第4282號
    判決判處有期徒刑3月確定，於108年3月4日易科罰金執行完
    畢，有臺灣高等法院被告前案紀錄表在卷可按，其受有期徒
    刑執行完畢後，5 年以內故意再犯本件有期徒刑以上之罪，
    為累犯，應依刑法第47條第1 項規定加重其刑。至司法院釋
    字第775 號解釋，依解釋文及理由之意旨，係指構成累犯者
    ，不分情節，一律加重最低本刑，於不符合刑法第59條所定
    要件之情形下，致生行為人所受之刑罰超過其所應負擔罪責
    之個案，不符罪刑相當原則、比例原則。於此範圍內，在修
    正前，為避免發生上述罪刑不相當之情形，法院就該個案應
    裁量是否加重最低本刑；依此，該解釋係指個案應量處最低
    法定刑、又無法適用刑法第59條在內減輕規定之情形，法院
    應依此解釋意旨裁量不予加重最低本刑（最高法院108年度
    台上字第338號、第976號、第1941號判決意旨參照）。查本
    案依被告構成累犯及犯罪之情節，並無上開情事，自仍有累
    犯加重其刑規定之適用，併此敘明。
　㈤爰審酌被告未能適當處理情緒，恣意在公眾往來之場所持工
    具對於乙○○等人所駕車輛欲追打砸車，而致生危害於公眾安
    全，所為實有不該；惟念其犯後坦承犯行，態度尚可；並審
    酌被害人乙○○、丙○○就民事部分，目前未打算求償，有公務
    電話一件在卷可按（見本院卷頁121）；兼衡被告之犯罪動
    機、目的、手段，及自陳在太陽能廠工作、高職畢業、未婚
    、無小孩，其智識程度、工作、家庭生活狀況等一切情狀，
    量處如主文所示之刑，以資儆懲。
四、被告所持之兇器並未扣案，為避免無法執行沒收之困難，爰
    不為沒收之宣告。
據上論斷，依刑事訴訟法第273條之1第1項、第299條第1項前段
、第310條之2 、第454 條第2 項，刑法第150條第2項、第1項、
第47條第1項，刑法施行法第1 條之1 ，判決如主文。
本案經檢察官陳于文提起公訴，檢察官癸○○到庭執行職務。
中　　華　　民　　國　　110 　年　　3 　　月　　30　　日
　　　　　　　　　刑事第三庭    法　官　張  菁
以上正本證明與原本無異
如不服本判決應於收受本判決後20日內向本院提出上訴書狀，並
應敘述具體理由。其未敘述上訴理由者，應於上訴期間屆滿後20
日內向本院補提理由書狀（均須按他造當事人之人數附繕本）「
切勿逕送上級法院」。
                             　 書記官　蔡佳玲
中　　華　　民　　國　　110 　年　　3 　　月　　30　　日
附錄本案論罪法條全文：
中華民國刑法第150條第2項、第1項
在公共場所或公眾得出入之場所聚集三人以上，施強暴脅迫者，
在場助勢之人，處 1 年以下有期徒刑、拘役或 10 萬元以下罰
金；首謀及下手實施者，處 6 月以上 5 年以下有期徒刑。
犯前項之罪，而有下列情形之一者，得加重其刑至二分之一：
一、意圖供行使之用而攜帶兇器或其他危險物品犯之。
二、因而致生公眾或交通往來之危險。
附件：
臺灣臺南地方檢察署檢察官起訴書
                                    109年度營偵字第962號
　　被　　　告　庚○○　男　21歲（民國00年00月00日生）
　　　　　　　　　　　　住○○市○○區○○路00巷0弄00號
　　　　　　　　　　　　居臺南市○○區○○路000巷00號
　　　　　　　　　　　　國民身分證統一編號：Z000000000號
　　　　　　　　陳三財　男　20歲（民國00年0月00日生）
　　　　　　　　　　　　住○○市○○區○○○00號之2
　　　　　　　　　　　　居臺南市○○區○○路00巷00號3樓
　　　　　　　　　　　　　之3
　　　　　　　　　　　　國民身分證統一編號：Z000000000號
　　　　　　　　壬○○　男　20歲（民國00年0月00日生）
　　　　　　　　　　　　住○○市○○區○○○00○0號
　　　　　　　　　　　　居臺南市○○區○○路00○0號
　　　　　　　　　　　　國民身分證統一編號：Z000000000號
　　　　　　　　甲○○　男　25歲（民國00年00月00日生）
　　　　　　　　　　　　住○○市○○區○○街000巷00號4樓
                          之20
　　　　　　　　　　　　居臺南市○○區○○街0號
　　　　　　　　　　　　國民身分證統一編號：Z000000000號
　　　　　　　　辛○○　男　20歲（民國00年0月0日生）
　　　　　　　　　　　　住○○市○○區○○○里○○○00號
　　　　　　　　　　　　國民身分證統一編號：Z000000000號
　　　　　　　　戊○○　男　20歲（民國00年00月00日生）
　　　　　　　　　　　　住○○市○○區○○街00號
　　　　　　　　　　　　國民身分證統一編號：Z000000000號
　　　　　　　　丁○○　男　22歲（民國00年0月00日生）
　　　　　　　　　　　　住○○市○○區○○里○○○000號
　　　　　　　　　　　　國民身分證統一編號：Z000000000號
　　　　　　　　己○○　男　20歲（民國00年00月00日生）
　　　　　　　　　　　　住○○市○○區○○街000巷00號5樓
                          之26
　　　　　　　　　　　　國民身分證統一編號：Z000000000號
上列被告等因妨害秩序案件，業經偵查終結，認應提起公訴，茲
將犯罪事實及證據並所犯法條分敘如下：
　　　　犯罪事實
一、丁○○前因公共危險案件，經臺灣臺南地方法院以107年度交
    簡字第4282號判決判處有期徒刑3月確定，於民國108年3月4
    日易科罰金執行完畢。
二、緣庚○○與丙○○因有嫌隙，雙方於109年3月26日17時43分許，
    以手機社群軟體Instagram聯繫，約定在臺南市○○區○○路000
    號談判，庚○○遂基於在公眾得出入之場所聚集三人以上施強
    暴脅迫-首謀之犯意，透過手機通訊軟體微信、撥打行動電
    話及當面告知等聯繫方式，召集其友人壬○○、戊○○、陳三財
    、丁○○、甲○○、辛○○及己○○（下合稱庚○○等8人）等人，分
    別乘坐車牌號碼00-0000號、AZL-8883、AJZ-3660號（駕駛
    人即同案被告鐘崴荃，另為不起訴處分）及BDF-8957號自小
    客車於同日21時許到場。庚○○等8人到場後，見丙○○及其友
    人乙○○、華偉智分別駕駛車牌號碼000-0000號、BCE-0508號
    （搭載陳悅、林晁揚、林晁揚女友）、BDD-9763號自小客車
    在場，即共同基於在公共場所聚集三人以上施強暴之犯意聯
    絡，先由壬○○駕駛車牌號碼00-0000號自小客車衝撞乙○○所
    駕上開車輛車尾，陳三財再從車內拿木質球棒砸毀乙○○所駕
    上開車輛左後車燈(毀損部分，未據告訴)，壬○○亦持高爾夫
    球桿、己○○持白色短棒、甲○○持鋁棒、丁○○持木質球棒、戊○○及辛○○徒手一同衝向乙○○等人所駕上開車輛欲追打砸車，
    辛○○並以「雞掰、跑三小」等語恫嚇，致丙○○、乙○○及華偉
    智心生畏懼。
三、案經臺南市政府警察局新營分局移送偵辦。
　　　　　　證據並所犯法條
一、證據清單
編號 證據名稱 待證事實 1 被告庚○○於警詢及偵查 中之供述 被告庚○○當日接到丙○○ 的私訊後，即聯繫被告陳三財、甲○○、戊○○、辛○○，再請被告壬○○駕駛車牌號碼00-0000號車輛前去搭載被告庚○○，當時車內有被告庚○○、壬○○跟戊○○，車上有高爾夫球桿，其等並在車內討論是否要駕車追撞對方的車輛等事實。  2 共同被告庚○○於警詢及偵查中之證述 被告壬○○駕車追撞車牌號碼000-0000號自小客車後，被告壬○○即持棍棒下車，另被告陳三財跟甲○○也持棍棒下車，被告陳三財有持棍棒打到對方車輛等事實。 3 被告陳三財於警詢及偵查中之供述 被告陳三財駕駛車牌號碼00 0-0000號自小客車搭載被告丁○○到場，車上有2支球棒，被告陳三財持球棒下車要去追打對方所駕賓士車車主，但沒打到之事實。 4 共同被告陳三財於警詢及偵查中之證述 被告丁○○持球棒追打對方所駕賓士車之事實。 5 被告壬○○於警詢及偵查 中之供述 被告壬○○駕駛車牌號碼00 -0000號自小客車搭載被告戊○○跟庚○○到場，被告壬○○踩油門追撞前方對方所駕車輛，並從車內拿出高爾夫球棒下車追打，但沒打到等事實。 6 共同被告壬○○於警詢及偵查中之證述 共同被告壬○○當日有看到其同夥等人有拿球棒下車，但因現場混亂，不確定何人拿何球棒等事實。 7 被告甲○○於警詢及偵查中之供述 被告甲○○乘坐同案被告鐘 崴荃所駕駛之車牌號碼000-0000號自小客車到場，車上另有被告辛○○；被告甲○○拿有車上球棒下車追打等事實。 8 共同被告甲○○於警詢及偵查中之證述 被告壬○○駕車衝撞前方對方所駕車輛之事實。 9 被告辛○○於警詢及偵查中之供述 被告辛○○、甲○○一起搭 乘車牌號碼000-0000號自小客車到場，被告辛○○不認識該車駕駛及左後座乘客等事實。 10 共同被告辛○○於警詢及偵查中之證述 被告辛○○下車後對方車輛罵「雞掰、跑三小」，共同被告辛○○並看到車牌號碼00-0000號自小客車追撞對方所駕車牌號碼000-0000號自小客車後，就有很多人下車，並手持高爾夫球桿敲對方所駕上開車輛，被告壬○○有手持高爾夫球桿砸對方車輛等事實。   11 被告戊○○於警詢及偵查中之供述及證述 被告戊○○乘坐被告壬○○所駕駛之車輛到場，車上還有被告庚○○，車上也有球棒之事實。 12 共同被告戊○○於警詢及偵查中之證述 被告壬○○駕車追撞前方對方所駕黑色賓士車後，被告壬○○、戊○○、庚○○均下車，被告壬○○持高爾夫球桿等事實。   13 被告丁○○於警詢中之供述 被告丁○○乘坐被告陳三財所駕車牌號碼000-0000號自小客車到場，被告丁○○持車內木製球棒下車衝過去欲追打對方等事實。 14 共同被告丁○○於警詢中之證述 被告壬○○開車載被告庚○○追撞前方對方所駕前賓士車後，被告陳三財即自車內拿球棒砸該黑色賓士車左後車燈，被告己○○持白色短棒、被告甲○○持鋁棒、被告戊○○徒手、被告己○○則持短棒一同衝向該賓士車要砸車，該賓士車見狀加速逃離現場等事實。   15 被告己○○於警詢及偵查中之供述 被告己○○當日獨自駕駛車 牌號碼000-0000號自小客車在場，並有下車之事實。 16 共同被告己○○於警詢及偵查中之證述 共同被告己○○有看到被告壬○○拿高爾夫球桿、被告陳三財拿球棒追打對方所駕黑色賓士車輛等事實。   17 同案被告鐘崴荃於警詢及偵查中之證述 同案被告鐘崴荃駕駛車牌號碼000-0000號自小客車搭載其不知情之胞弟鐘○獻（92年生，年籍詳卷）及被告甲○○到場後，被告甲○○馬上持棍棒下車跑過去馬路要追對方的車，同案被告見狀傻眼，同案被告鐘崴荃及鐘○獻坐在在車上未下車，看見有車子追撞前方車輛，持棍棒的人同案被告鐘崴荃只認識甲○○等事實。   18 證人即被害人乙○○於警詢之指訴 被害人乙○○於案發當日接 獲其友人即被害人丙○○通知，遂駕駛車牌號碼000-0000號自小客車（即被告等人所供稱之黑色賓士車）到場，車上有陳悅、林晁揚、林晁揚女友共4人，被害人乙○○到場後，用社群軟體IG聯繫被告庚○○，之後車子就遭後方所駕車輛追撞，被害人乙○○急忙駕車離開現場等事實。   19 證人即被害人丙○○於警詢時及偵查中之證述 被害人丙○○於案發當日駕駛車牌號碼000-0000號自小客車，並邀集其友人即被害人乙○○(另駕駛車牌號碼000-0000號自小客車)、華偉智(另駕駛車牌號碼000-0000號自小客車)到場，被害人乙○○所駕上開車輛突然遭後方車輛撞擊，對方便有5至6人持棍棒砸告訴人所駕上開車輛，被害人乙○○等人見狀急忙駕車離開現場等事實。   20 證人鐘○獻於警詢時之證述 證人鐘○獻於案發當天乘坐其胞兄即同案被告鍾崴荃所駕車牌號碼000-0000號自小客車，車上另有被告甲○○，到場後被告甲○○跟證人鐘○獻說要下去砸車，之後被告甲○○便持棍棒下車追逐對方等事實。   21 車牌號碼00-0000號、BD F-8957號、AJZ-3660號、AZL-8883號自小客車車輛詳細資料報表各1份 被告壬○○駕駛車牌號碼00-0000號自小客車、被告己○○駕駛車牌號碼000-0000號自小客車、被告鍾崴荃駕駛車牌號碼000-0000號自小客車、被告陳三財駕駛車牌號碼000-0000號自小客車之事實。   22 案發時間即109年3月26日21時6分許臺南市○○區○○路000號前路口監視錄影器截圖照片1份 全部犯罪事實。   23 車牌號碼00-0000號及BC E-0508號自小客車車況照片各1份 被告壬○○駕駛車牌號碼00 -0000號自小客車，衝撞被害人乙○○駕駛之車牌號碼000-0000號自小客車之事實。 
二、被告己○○雖辯稱：我當日是獨自駕車剛好經過現場，看見我朋友即被告陳三財、戊○○在那邊，才會下車打招呼等語。惟查，被告己○○當日確有駕車到場並下車之事實，倘非事先接獲通知到場，竟會正好於斯時駕車經過斯地，已難想像，況被告陳三財當日駕車到場後，旋即持球棒下車追打對方所駕車輛，於此情狀，被告己○○如何下車與被告陳三財「打招呼」？又被告己○○到場看見當日情勢，若無參與實行上開妨害秩序暴行之意，又有何下車之理？況同案被告丁○○亦證稱：被告壬○○開車追撞對方所駕黑色賓士車後，被告陳三財即自車內拿球棒砸該賓士車左後車燈，被告己○○亦持白色短棒一同衝向該賓士車要砸車等語，足認被告己○○上開所辯，顯係臨訟卸責之詞，委無可採，其犯嫌應堪認定。
三、核被告庚○○所為，係犯刑法第150條第1項後段在公共場所聚
    集三人以上施強暴脅迫-首謀罪嫌；被告壬○○、陳三財、丁○○、甲○○、己○○、辛○○、戊○○所為，均係犯刑法第150條第1
    項後段在公共場所聚集三人以上施強暴脅迫-下手實施強暴
    脅迫罪嫌。被告等8人恐嚇危害安全為在公共場所聚集三人
    以上施強暴脅迫之部分行為，均不另論罪。又按共犯在學理
    上，有「任意共犯」與「必要共犯」之分，前者指一般原得
    由一人單獨完成犯罪而由二人以上共同實施之情形，當然有
    刑法總則共犯規定之適用；後者係指須有二人以上之參與實
    施始能成立之犯罪而言。且「必要共犯」依犯罪之性質，尚
    可分為「聚合犯」與「對向犯」，其二人以上朝同一目標共
    同參與犯罪之實施者，謂之「聚合犯」，如刑法分則之公然
    聚眾施強暴、脅迫罪、參與犯罪結社罪、輪姦罪等是，因其
    本質上即屬共同正犯，故除法律依其首謀、下手實施或在場
    助勢等參與犯罪程度之不同，而異其刑罰之規定時，各參與
    不同程度犯罪行為者之間，不能適用刑法總則共犯之規定外
    ，其餘均應引用刑法第二十八條共同正犯之規定。而「對向
    犯」則係二個或二個以上之行為者，彼此相互對立之意思經
    合致而成立之犯罪，如賄賂、賭博、重婚等罪均屬之，因行
    為者各有其目的，各就其行為負責，彼此間無所謂犯意之聯
    絡，苟法律上僅處罰其中部分行為者，其餘對向行為縱然對
    之不無教唆或幫助等助力，仍不能成立該處罰行為之教唆、
    幫助犯或共同正犯，若對向之二個以上行為，法律上均有處
    罰之明文，當亦無適用刑法第二十八條共同正犯之餘地，最
    高法院81年台非字第233號刑事判例足資參照。基此，被告
    壬○○、陳三財、丁○○、甲○○、己○○、辛○○、戊○○就上開在公
    共場所聚集三人以上施強暴脅迫-下手實施強暴脅迫罪，有
    犯意聯絡及行為分擔，請論以共同正犯。被告陳三財、壬○○
    、己○○、甲○○、丁○○意圖供行使之用而攜帶木質球棒、高爾
    夫球桿、短棒、鋁棒等客觀上足對人之生命、身體、安全造
    成危險而可供兇器使用之物而犯之，請依刑法第150條第2項
    第1款規定加重其刑。被告丁○○曾受如犯罪事實欄所載之徒
    刑執行完畢，有本署刑案資料查註表1份在卷可參，其於5年
    以內故意再犯本件有期徒刑以上之罪，為累犯，請參照大法
    官會議釋字第775號解釋意旨，審酌是否依刑法第47條第1項
    規定加重其刑，並就上開刑之加重減輕，依法先加後減之。
四、依刑事訴訟法第251條第1項提起公訴。
　　此　致
臺灣臺南地方法院
中　　華　　民　　國　 109　　年　　10　　月　　5 　　日
                              檢察官　陳于文
本件證明與原本無異
中　　華　　民　　國　 109　　年　　10　　月　　9 　　日
                              書記官  李美惠
附錄本案所犯法條全文：
中華民國刑法第150條第2項、第1項
在公共場所或公眾得出入之場所聚集三人以上，施強暴脅迫者，
在場助勢之人，處 1 年以下有期徒刑、拘役或 10 萬元以下罰
金；首謀及下手實施者，處 6 月以上 5 年以下有期徒刑。
犯前項之罪，而有下列情形之一者，得加重其刑至二分之一：
一、意圖供行使之用而攜帶兇器或其他危險物品犯之。
二、因而致生公眾或交通往來之危險。